Inventaris van het archief van het Ministerie van Justitie: Beleidsarchief Immigratie- en Naturalisatiedienst (IND) [periode 1945-1955], 1945-1955
Nationaal Archief, Den Haag
- Toelating van vreemdelingen 1945-, 023
  - Het opzetten van een centrale registratie van vreemdelingen en vluchtelingen. 1945-, 21
    - Opgave van het aantal Oostenrijkers in de diverse gemeenten woonachtig., 1949; 2394; VZ/2468
  - Het uitvaardigen van richtlijnen ten aanzien van opzet en beheer van een centrale registratie van vreemdelingen en vluchtelingen. 1945-, 22
    Grondslag: Verdrag 1951 [1953].
    - Registratie van staatloze ex-Nederlanders., 1948-1955; 377-383
      - 1948-1954, 379; AL/144/2
      - 1953-1954, 383; AL/144/2-b-A
      - 1954, 381; AL/144/2-e-A
      - 1955, 377; AL/144/2-c-A
    - Ambonezen., 1950-1956; 2263-2462
      - Registratie en verstrekken van legitimatiebewijzen en verblijfsvergunningen, 1950-1956, 2460; 403
      - Wijzigen van verblijfplaats voor bepaalde vreemdelingen, 1952, 2462; 405
      - Algemeen, 1952-1955, 2263; SL/11364, -/4, -/5
      - Organisatie en uitvoering van de registratie in de kampen en woonoorden, 1954-1956, 2461; 404
    - Herregistratie van vreemdelingen., 1951-1954; 1899-1951
      - Aanwijzingen betreffende herregistratie van vreemdelingen, 1951-1953, 1899; AL/355
      - Bespreking inzake rondschrijven betreffende de herregistratie van vreemdelingen, 1952, 1900; AL/355/2
      - Reacties van de hoofden van politie op de ontwerp-circulaire inzake de herregistratie van vreemdelingen, 1952, 1901; AL/355/2a
      - Herregistratie Stramproy, 1952-1953, 1951; AL/355/809
      - Herregistratie Lith, 1952-1953, 1949; AL/355/497
      - Herregistratie Maasbracht, 1952-1953, 1950; AL/355/514
      - Varende en reizende vreemdelingen, 1952-1953, 1909; AL/358
      - Concept rondschrijven inzake herregistratie van vreemdelingen, 1952-1954, 1946; AL/355/4
      - Herregistratie 1952, 1952-1954, 1945; AL/355
      - Uitvoering van de herregistratie te Amsterdam, met behulp van personeel van de Rijks Voorlichtings Dienst, 1953, 1948; AL/355/7
      - Tekst van algemene vordering tot aanmelding in verband met de herregistratie, 1953-1954, 1947; AL/355/5
    - Voorschriften betreffende de registratie van vreemdelingen door de hoofden van de plaatselijke politie., 1952; 1944; AL/352/3
    - Gevaar voor bijzondere groepen vreemdelingen bij een eventuele vijandelijke bezetting., 1953; 1959; AL/375
    - Registratie van Chinezen ten behoeve van de Chinese nationalistische regering., 1955; 250
  - Het vaststellen van het model van identiteitsbewijzen en verblijfsvergunningen. 1945-, 24
    Grondslag: Vreemdelingenreglement 1918, art. 1 en 8 [-1953].
    - Standaard visumformulier voor luchtreizigers., 1950; 2309; VI/4
    - Nederlands nationaal paspoort., 1951-1952; 2206; SL/7369
  - Het ontwikkelen van beleid ten aanzien van de toelating van vreemdelingen. 1945-, 26
    Opm.: Hierbij moet gedacht worden aan beleidsontwikkeling die zich richt op onderwerpen die specifiek gelden voor de toelating en die de hieronder over specifiek beleid - niet limitatief - opgenomen handelingen overstijgen dan wel hierbij niet zijn opgenomen.
    - Overeenkomsten met diverse andere landen inzake de uitwisseling van stagiaires., 1935-1954; 2482-2485
      - Finland en Noorwegen, 1951, 2482; 427
      - Italië, 1954, 2483; 428
      - Oostenrijk, 1954, 2484; 429
      - Zwitserland, 1935-1953, 2485; 430
    - Familieleden en relaties van prins Bernhard., 1939-1971; 154
      Openbaarheid beperkt tot 1 januari 2072
    - Terugkeer van naar Palestina geëmigreerde vreemdelingen., 1945; 461; AL/70
    - Vestiging in Nederland van gedemobiliseerde Britse militairen en vestiging in Engeland van gedemobiliseerde Nederlandse militairen., 1945; 386; AL/80
    - Voorstel tot strengere maatregelen bij toelating door het Bureau Nationale Veiligheid naar aanleiding van een onderzoek naar Duitse spionage, sabotage en contra-spionage in Nederland., 1945; 388; AL/84
    - Bekleden van een functie door Franse onderdanen bij dagbladen., 1945-1946; 481; AL/90
    - Ontvijanding Italianen en Oostenrijkers., 1945-1946; 359; AL/64
    - Richtlijnen ten aanzien van de behandeling van vreemdelingen die voor 10 mei 1940 een tijdelijk verblijf hebben gekregen., 1945-1946; 280; AL/39
    - Vrije doorgang van echtgenoten van Britse militairen., 1945-1946; 312; AL/102
    - Indische vreemdelingen., 1945-1947; 368; AL/74
    - Verbond van Statenloze Slachtoffers van het Fascisme., 1945-1947; 527; AL/125
    - Huwelijken met vijandelijke onderdanen., 1945-1949; 348-1709
      - 1945, 348; AL/63
      - 1945-1949, 477; AL/89
      - 1946, 365; AL/116
      - 1948-1949, 1709; AL/264
    - Onrust onder de Joegoslaven in de mijnstreek., 1945-1949; 439; AL/66/10
    - Verblijfsvergunningen aan vrouwen van vijandelijke of andere vreemde nationaliteit, getrouwd met mannen van Nederlandse nationaliteit., 1945-1949; 2475; 420, 421, 422
    - Personen van Duitse afkomst., 1945-1952; 204-2298
      - Afgifte bewijzen van goed gedrag, 1945-1946, 574; AL/129
      - Duitse vrouwen gehuwd met Nederlanders voor 10 mei 1940, 1945-1946, 371; AL/117
      - Duitsers die vroeger de Nederlandse nationaliteit hadden, 1945-1946, 768; AL/139/2
      - Huwelijken met Duitse en andere vijandelijke onderdanen, 1945-1946, 327; AL/51
      - Terugkeer van Duitsers vroeger hier in Nederland woonachtig, 1945-1946, 380; AL/78
      - Duitsers die menen de Franse nationaliteit te bezitten, 1946, 1040; AL/159
      - Duitsers in Engelse kampen die naar Nederland willen komen, 1946, 204
      - Voorlopige toelating van met Nederlanders gehuwde Duitse vrouwen, die thans nog in het kamp te Bocholt verblijven, 1946-1948, 1329; AL/178
      - Duitse kinderen van Nederlandse vrouwen gescheiden dan wel weduwe van hun Duitse man, 1946-1950, 2282; TV/2673
      - Duitse krijgsgevangenen in België met gezinnen in Nederland, 1947, 212
      - Duitse krijgsgevangenen in Engeland, 1947-1948, 211
      - Duitse kloosterzusters, 1948-1949, 2298; TV/38209
      - Bonafide Duitse zakenlieden, 1948-1951, 2189; MV/55600
      - Uitwisseling Nederlandse en Duitse kunstenaars, 1948-1951, 1668; AL/258
      - Duitse studenten voor tijdelijk verblijf, 1949, 1837; AL/287
      - Werkvergunningen aan Duitsers op voet van wederkerigheid, 1952, 1926; AL/361
    - Toelating Poolse vreemdelingen., 1945-1953; 254-2277
      - Tewerkstelling Poolse arbeiders, 1945-1946, 401
      - Poolse militairen, 1946, 2277; TV/12406
      - Afgifte reispassen aan Poolse Dispaced Persons, 1946-1947, 402; AL/66
      - Tewerkstelling van Poolse arbeidskrachten in de Nederlandse steenkoolmijnen, 1947, 429; AL/66/6
      - Toelating Polen uit Engeland, 1947, 403; AL/66
      - Werving Poolse mijnwerkers, 1947-1948, 435; AL/66/7
      - Na-werving van Poolse militairen uit Engeland, 1948, 422; AL/66
      - Poolse arbeidskrachten bij Philips te Eindhoven, 1948-1949, 254
      - Verlening van asiel aan vluchtelingen, 1953, 436; AL/66/8a
    - Visumfaciliteiten., 1945-1956; 218-2552
      - Verlenen van visa door het Bureau Nationale Veiligheid, 1945, 367; AL/72
      - Afschaffing pasvisum met Amerika, 1945-1954, 311; AL/101
      - Reisverkeer tussen Frankrijk, België en Luxemburg (visaverlening), 1945-1955, 326; AL/50
      - Visumaanvragen van Sovjet-onderdanen, 1946, 797; AL/150
      - Verlenen van visa aan de Franse leden van de Nederlandse Kamer van Koophandel te Parijs, 1946, 374; AL/118
      - Visaverlening voor in Egypte woonachtige niet-Egyptenaren, 1946, 549; AL/126
      - Afschaffing van de visumplicht voor Zweedse onderdanen, 1946-1947, 1160; AL/170
      - Visa voor vrouwen van geallieerde officieren, 1946-1947, 2187; MV/33811
      - Uitreisvisa, 1946-1948, 479; AL/123
      - Visa-aangelegenheden met Noorwegen, 1946-1948, 1385; AL/199
      - Visumfaciliteiten voor bezoekers graven gesneuvelde militairen, 1946-1948, 2186; MV/11866
      - Afschaffing visumplicht met Luxemburg, 1946-1949, 710; AL/132
      - Visaverlening aan buitenlandse artiesten met het oog op het onttrekken van deviezen, 1946-1951, 370; AL/120
      - Visumfaciliteiten met Spanje, 1947, 2191; MV/55373
      - Afschaffing van de paspoort- en visumplicht ten aanzien van Zwitserland en Liechtenstein, 1947-1949, 2472; 417
      - Visumfaciliteiten met Zuid-Afrika, 1947-1950, 2190; MV/55374
      - Afschaffing visumplicht met Ierse vrijstaat, 1947-1952, 1529; AL/211
      - Visumfaciliteiten met China, 1947-1954, 1732; AL/235
      - Afschaffing visa Turkije-Nederland, 1947-1955, 1542; AL/228
      - Verstrekken van losse visumverklaringen in paspoorten van landen waarvan de regeringen niet door Nederland erkend worden, 1947-1955, 2470; 415
      - Klacht over de afgifte van paspoortvisa door de tijdelijk zaakgelastigde te Pretoria en de consul-generaal te Antwerpen, 1948, 2196; MV/69757
      - Visumplicht tussen Ierland en Nederland, 1948, 218
      - Afgifte van terugkeervisa en vreemdelingenpaspoorten aan vreemdelingen die in het kader van het Heilige Jaar Rome willen bezoeken, 1948-1949, 235
      - Opheffing visumplicht met San Marino, 1948-1949, 1671; AL/259
      - Visumfaciliteiten aan staatlozen in België, 1948-1952, 1730; AL/268
      - Afschaffing visumplicht met Nieuw Zeeland onder bepaalde voorwaarden, 1948-1954, 1782; AL/242
      - Visumfaciliteiten met Egypte, Libanon en Syrië, 1948-1956, 1808; AL/278
      - Visa voor Duitsers voor culturele doeleinden, 1949, 1856; AL/292
      - Visumverlening aan Duitse missionarissen van de Paepstliches Werk der Glaubensverbreitung, 1949, 2198; MV/90432
      - Visumfaciliteiten met IJsland, 1949, 1843; AL/282
      - Visa voor Duitsers zonder machtiging hoofd Visadienst, 1949-1950, 1787; AL/284
      - Visumfaciliteiten met Finland, 1949-1954, 1857; AL/293
      - Visumfaciliteiten met Canada, 1949-1955, 1844; AL/285
      - Visumplicht voor Nederlanders voor Britse Overzeese Gebiedsdelen, 1949-1955, 322; AL/47a
      - Afschaffing visumplicht voor bewoners van het Saargebied, 1949-1956, 2495; 443
      - Voorbereiding van de afschaffing van de visumplicht ten aanzien van vliegtuigbemanningen uit andere landen dan Albanië, Volksrepubliek China en de landen achter het IJzeren Gordijn, 1949-1956, 2457; 401
      - Afgifte reispapieren aan Duitsers die hier te lande woonachtig zijn, 1950, 1911; AL/316/2
      - Bijzondere clausule in visa voor Oostenrijkse onderdanen, 1950, 2311; VI/5
      - Inzenden van vragenlijsten in viervoud door consulaten in de Sovjet-Russische invloedsfeer, 1950, 2317; VI/11
      - Inzenden van een vragenlijst zonder foto voor houders van Chileense paspoorten, 1950, 2322; VI/17
      - Visa aan personen, reizende in opdracht van Duitse regering, 1950, 2323; VI/19
      - Visumplicht voor Canadezen, 1950, 2313; VI/7
      - Doorlating Duitse vrouwen reizend naar Engeland, 1950-1951, 1916; AL/320
      - Standaardisatie van visa, 1950-1951, 2328; VI/25
      - Visa familiebezoek voor feestdagen in 1950 door het Duitse consulaat, 1950-1951, 2325; VI/22
      - Visumplicht Italianen en Canadezen, 1950-1951, 2200; MV/128714
      - Duitse jongeren in het kader van een uitwisselingsprogramma voor plattelandsjongeren, 1950-1951, 2478; 425
      - Visuminstructie voor personen van (West-)Duitse nationaliteit, 1950-1952, 2500; 448
      - Visumfaciliteiten met Australië, 1950-1954, 1842; AL/301
      - Terugkeervisa in paspoorten en terugleiding van houders van vreemdelingenpaspoorten, 1950-1958, 2552; Depot 144, doos 1, map 18
      - Verzoek tot machtiging aan de consuls in Duitsland tot verstrekking van visa aan aanvragers in het gehele Bondsgebied, 1951-1952, 1793; AL/284/5
      - Vragen en opmerkingen Visuminstructie 1951, 1951-1952, 1788; AL/284/2a
      - Afschaffing visumplicht voor Oostenrijk, 1951-1954, 277; AJZ 787/E-335
      - Visumfaciliteiten met Zuid-Afrika, 1951-1954, 1927; AL/329
      - Afschaffing visumplicht met (West-)Duitsland, 1951-1954, 2501; 449
      - Afwijking visuminstructie, verlening visa Duitse kinderen beneden de leeftijd van 18 jaar, 1952, 1796; AL/284/8
      - Grensfaciliteiten ter gelegenheid van het Oud-Limburgsch Schuttersfeest te Rotem in België, 1952, 2261; SL/13792
      - Kosteloze verstrekking van visa voor terugkeer verstrekt, 1952, 1794; AL/284/6
      - Kosten visa verleend aan de grens, 1952, 1797; AL/284/9
      - Toezending van visumaanvraagformulieren aan de gemeenten door de visadienst in plaats van door de consulaten, 1952, 1795; AL/284/7
      - Verlengen van visa door het Gezantschap te Dublin, 1952, 2259; SL/14802
      - Visumfaciliteiten met Egypte, 1952, 1809; AL/278/2
      - Visumverlening aan Duitsers, 1952, 1790; AL/284/2c
      - Visumfaciliteiten aan bonafide Duitsers in België, 1952, 1731; AL/268/2
      - Visumverlening aan Iraanse bemanningen van wie de vliegtuigen op Schiphol gecontroleerd en gerepareerd worden, 1952, 1912; AL/359
      - Visumverlening aan vreemdelingen woonachtig in Oostenrijk, 1952, 1935; AL/332/2
      - Afgifte van visa aan in de Overzeese Rijksdelen verblijvende visumplichtige en/of staatloze vreemdelingen, 1952-1953, 2497; 445
      - Visumfaciliteiten met Griekenland, 1952-1956, 1941; AL/347
      - Afschaffing visumplicht met Duitsland voor diplomatieke en dienstpaspoorten, 1953, 1798; AL/284/10
      - Kosten visa familiepaspoorten, 1953, 1799; AL/284/11
      - Kostenloze visa voor personen beneden 25 jaar, 1953, 1800; AL/284/12
      - Verlenen van uitreisvergunningen aan Tsjechische onderdanen, 1953, 2315; VZ/23348
      - Visaverlening aan technische experts en leden van de Sovjetrussische handelsvertegenwoordiging, 1953, 270
      - Moeilijkheden welke zich voordoen bij de afschaffing van de visumplicht met Duitsland, 1953-1954, 1801; AL/284/13
      - Visumfaciliteiten met India, 1953-1954, 1962; AL/383
      - Verlenen van visa voor houders van diplomatieke en dienstpaspoorten, 1954, 2362; VZ/40057
      - Visa voor Canadezen, houders van studiebeurzen der Canadese regering, 1954, 1850; AL/285/2
      - Vragen naar aanleiding van de afschaffing visumplicht met Duitsland, 1954, 1802; AL/284/14
      - Vrijstelling van visumplicht van zakenlieden, monteurs en artiesten, 1954, 1997; AL/391
      - Visumverlening aan personen van Argentijnse en tevens Nederlandse nationaliteit, 1954, 2517; 468
      - Vrijstelling van de visumplicht voor vreemde zeelieden, monteurs en artiesten, 1954, 2464
      - Visumfaciliteiten met Nigeria (Lagos), 1955, 2087; AL/403
      - Visumverlening zonder voorafgaande machtiging Visadienst aan in Zweden gevestigde staatlozen afkomstig uit Estland, Letland en Litouwen, 1955, 1157; AL/170/2
      - Afschaffing en/of handhaving van de visumplicht door of ten aanzien van diverse landen, 1955, 2463; 407
    - Mennonieten., 1945-1959; 2293; TV/583
    - Buitenlandse arbeidskrachten., 1945-1970; 185-2527
      - Uitoefenen van vrije beroepen, 1945-1946, 357; AL/112
      - Grensarbeiders die vanuit Duitsland in Nederland komen werken, 1947, 1543; AL/230
      - Tewerkstellen van vrouwelijke arbeidskrachten, 1947-1952, 1531; AL/212
      - Tsjechische gehuwde mijnwerkers, 1948, 185
      - Tsjechische arbeiders, 1948, 1602; AL/250
      - Italiaanse arbeidskrachten. 1948-1970, 243-2391
        - Tewerkstelling van Italiaanse bouwvakarbeiders, 1948-1949, 2297; TV/36167
        - Italianen in de mijnstreek, 1948-1970, 243
        - Algemeen, 1952, 2301; VZ/15430
        - Werving Italiaanse metaalarbeiders voor NV Koper-Metaal te Delft, 1955, 2390; VZ/37593/5
        - Werving Italiaanse mijnwerkers voor de gezamenlijke mijnen, 1955, 2391; VZ/37593/7
      - Inlichtingen Staatsmijnpolitie omtrent vreemdelingen die zich voor tewerkstelling in de mijnen hebben aangemeld, 1950, 1878; AL/306
      - Russische scheepsbouwdeskundigen voor herstelwerkzaamheden aan de SS Communa te Vlissingen, 1950-1952, 256
      - Joegoslavische kernfysici, 1951-1952, 255
      - Duitse mijnwerkers, 1951-1957, 1876; AL/296
      - Werving Oostenrijkse mijnwerkers, 1954-1956, 2383; VZ/32181
      - Tewerkstelling van Oostenrijkse mijnwerkers bij de mijn "Laura en Vereniging" te Eygelshoven, 1955, 2389; VZ/32181/3
      - Werving van Oostenrijkse werkkrachten voor de Nederlandse industrie, 1955, 251
    - Repatriëring., 1945-1976; 224-2424
      - Personen van Belgische, Franse en Nederlandse nationaliteit in de geallieerde zone, 1945, 510; AL/100
      - Repatriëring Nederlanders naar Duitsland, 1945-1946, 480; AL/93
      - Repatriëring van Nederlanders uit Polen, 1946, 803; AL/149
      - Repatriëring vreemdelingen uit Engeland, die hier voor mei 1940 woonden, 1946, 352; AL/110
      - Repatriëring Chinezen en Indonesiërs, 1946, 1378; AL/191
      - Werking repatriëringsinstanties in het buitenland, 1946-1953, 1088; AL/160
      - Repatriëring Nederlanders, 1947-1950, 1066; AL/160
      - Repatriëring Joegoslaven, 1947-1957, 224
      - Repatriëring Nederlandse vrouwen, 1948, 1733; AL/236
      - Repatriëring van (ex-)Nederlanders uit de Sovjet-Unie en uit onder Sovjet-invloed staande landen. 1948-1976, 1156-2424
        - 1948-1949, 1159; AL/160/3
        - 1950-1951, 1156; AL/160/2
        - 1950-1951, 1158; AL/160/4
        - 1950-1952, 1165; AL/160a
        - 1951, 1161; AL/160/5
        - 1951, 1162; AL/160/6
        - 1952-1976, 1163; AL/160/7
        - 1953, 2424; VZ/19078
        - 1955, 1164; AL/160/9
      - Kosten repatriëring van Deense onderdanen, 1950, 1877; AL/305
    - Inlichtingen over diverse personen., 1946; 157
    - Joodse vreemdelingen., 1946; 990; AL/154
    - Krijgsgevangenen uit Engeland., 1946; 363; Al/114
    - Opening Canadees immigratiebureau., 1946; 1332; AL/182
    - Staatlozen., 1946; 350; AL/108
    - Vestiging Engelse militairen., 1946; 347; AL/106
    - Baltische vrouwen., 1946-1947; 1153; AL/168
    - Kinderen., 1946-1951; 222-2493
      - Verzoek om toelating tot vestiging van jeugdige kinderen, die de Italiaanse nationaliteit bezitten, 1946, 1380; AL/205
      - Franse kinderen, 1947-1949, 222
      - Stichting "500 Joodse Kinderen", 1947-1949, 1386; AL/206
      - Tijdelijke opname van vreemde pleegkinderen, 1947-1950, 2493; 441
      - Tijdelijk verblijf in Nederland van Belgische kinderen, 1948, 1622; AL/253
      - "Comitié Opneming Oostenrijkse Kinderen", 1948-1951, 1547; AL/231
      - Excursie Luxemburgse scholieren, 1949, 239
      - Verlenging van verblijf van kinderen deel uitmakende van kindertransporten, 1949, 2386; VZ/2381
    - Personen afkomstig uit de Oekraïne., 1946-1956; 181-2294
      - Meisjes, 1946-1947, 1383; AL/201
      - Studenten, 1946-1948, 2272; TV/13742
      - Seminaristen, 1947-1956, 2294; TV/26703
      - Priesters van de Oekraïnse Orthodoxe Kerk, 1948, 181
    - Personen afkomstig uit Indonesië., 1946-1963; 24-2480
      - Algemeen, 1946-1973, 24
      - Richtlijnen ten aanzien van het verstrekken van inlichtingen over antecedenten van Indonesiërs, 1950-1955, 276; AJZ 1129/E-495
      - Stagiaires, 1951-1954, 2480; 426
      - Overbrenging van in Indonesië gearresteerde ex-KNIL-militairen van Ambonese origine, 1953-1963, 86; 31853, 22235/2
    - Behandeling in de ministerraad van een nota inzake de uitwijzing van Duitsers uit Nederland, de toelating van Duitse vrouwen gehuwd met Nederlanders en de toelating van van oorsprong Nederlandse vrouwen met hun Duitse kinderen., 1947; 2534; Depot 144, doos 1, map 1
    - Overbrenging bewoners van kamp Bedburg via Burgsteinfurt naar Nederland., 1947; 2232; INL/190
    - Algemene Nederlandse Vereniging voor Vreemdelingenverkeer., 1947-1949; 1338; Al/196
    - Personen afkomstig uit Hongarije., 1947-1955; 1541-2496
      - Verpleegsters, 1947-1948, 1781; AL/240
      - Achtergebleven Hongaarse kinderen, 1947-1952, 1541; AL/224
      - Zusters, 1949, 2302; TV/39596
      - Studenten, 1950-1955, 1590; AL/248a
      - Hongaren die met deportatie bedreigd worden, 1951-1953, 2496; 444
      - Vestiging van Hongaren, 1952, 1939; AL/340/2
    - Armlastige Argentijnen., 1948; 1783; AL/246
    - Uitwisseling van gegevens met de Belgische politie., 1948; 133
    - Stichting Algemene Nederlandse Vredesactie., 1948-1951; 102
    - Tsjechische studenten., 1948-1951; 1584; AL/248
    - Deelnemers aan het Algemeen Nederlands Jeugdverbond (ANJV)-congres te Amsterdam., 1948-1956; 54
    - Zeelieden., 1948-1956; 46-2499
      - Griekse zeelieden, 1948, 1626; AL/254
      - Chinese zeelieden, 1949-1953, 241
      - Wijziging van het Bewakingsvoorschrift 1946 houdende richtlijnen inzake de doorlating van zeelieden op vertoon van zeemansboekjes, 1953, 2499; 447
      - Federatie van Griekse zeeliedenorganisaties, 1953-1956, 46
    - Correspondentie met de Allied Military Permit Office inzake de verstrekking van gegevens over vreemdelingen., 1949; 2401; VZ/2508
    - Internationaal wegvervoer in Europa (Visa-verlening Duitse chauffeurs)., 1949-1951; 1760; AL/274
    - Vreemdelingen van economisch belang voor Nederland., 1949-1952; 1804-2404
      - Naamloze Vennootschap "Bolkur", 1949, 2284; TV/42185
      - Tewerkstelling van een ondergrond kolenvergasser, 1949, 2400; VZ/2506
      - Vestiging Tsjechische wevers (displaced persons), 1949-1950, 2404; VZ/2574
      - Besluiten en afspraken genomen op vergadering "Kleine Commissie", 1949-1952, 1805; AL/275a
      - Toelating buitenlandse industriëlen, 1949-1952, 1804; AL/275
      - Uitwisseling jonge Duitse kooplieden, 1950, 2403; VZ/2573
    - Missiecollege Sint Lodewijk., 1949-1957; 2405; VZ/2577
    - Arbeidsverdrag tussen Nederland en Frankrijk., 1950; 1914; AL/360
    - Nederlands Verbond van Wetenschappelijke Werkers., 1950; 11
    - Oost-Europese diplomaten en consulaire ambtenaren., 1950; 267
    - Verlenen van visa aan in Nederland en België wonende staatloze vreemdelingen die in het bezit zijn van een vreemdelingenpaspoort., 1950; 2492; 439
    - Vestigingsverdrag met Zwitserland., 1950-1951; 1928; AL/331
    - Procedure bij het verlenen van werkvergunningen in verband met de afgifte van verblijfsvergunningen., 1950-1954; 2468; 413
    - Kindertransporten en de toelating van kinderen van vreemde nationaliteiten voor tijdelijk verblijf (Vreemdelingencirculaire R)., 1950-1955; 2494; 442
    - Deelnemers aan de viering van het vijf-jarig bestaan van het Wereldvakverbond., 1950-1964; 67
    - Pinksterfestival 1952., 1951-1952; 74
    - Doorlating en verblijf van militairen van vreemde nationaliteit en hun familieleden in het kader van de uitvoering van het verdrag inzake de rechtspositie van de NATO-krijgsmacht (Vreemdelingencirculaire nummer 13)., 1951-1955; 2502; 451
    - Doorlating van vreemdelingen, die in het bezit zijn van paspoorten, die niet geldig zijn voor Nederland., 1952; 1918; AL/322/2
    - Nederlanders, die het Nederlanderschap hebben verloren vanwege politieke misdragingen in oorlogstijd in Duitsland., 1952; 2271; SL/13644
    - Personen die de Nederlandse nationaliteit verloren hebben wegens het in vijandelijke krijgdienst treden., 1952-1953; 2512; 462
    - Overbrenging Repoeblik Maloekoe Selatan-prominenten uit Nieuw-Guinea naar Nederland., 1953; 2273; SL/11364/9
    - Toepassing Werkloosheidswet op vreemdelingen., 1953; 1960; AL/376
    - Uitleiding van Nederlanders uit België naar Nederland., 1953-1954; 2440; VZ/19197
    - Vreemdelingen van Oost-Duitse nationaliteit in het bezit van West-Duitse paspoorten., 1953-1955; 2465; 409
    - Het in behandeling nemen van verzoeken tot voortgezet verblijf gedaan door visumplichtigen aan wie voor een ander doel een visum is verleend., 1954; 2393; VZ/27211
    - Hulp aan schipbreukelingen., 1954; 2366; VZ/29079
    - Sanering van de "zwarte lijst" consulaten., 1954; 25
    - Vestigings- en arbeidsverdrag met Luxemburg., 1954; 2360; VZ/28347